【裁判字號】    95,抗,940
【裁判日期】    951207
【裁判案由】    撤銷假處分
【裁判全文】
臺灣高等法院民事裁定                  95年度抗字第940號
再抗告  人  甲○○
代  理  人  謝佩玲律師
上列再抗告人因與相對人乙○○間撤銷假處分事件，對於中華民
國95年9月27日本院所為95年度抗字第940號裁定，提起再抗告，
本院裁定如下：
    主      文
再抗告駁回。
再抗告程序費用由再抗告人負擔。
    理      由
一、按抗告法院之裁定除以抗告不合法而駁回者外，對於抗告法
    院之裁定再為抗告，僅得以其適用法規顯有錯誤為理由，並
    經原法院之許可者為限。前項許可，以原裁定所涉及之法律
    見解具有原則上之重要性者為限。原裁定法院認為不應許可
    者，應以裁定駁回其抗告。民事訴訟法第486條第1項、第4
    項、第5項、第6項，第436條之3第3項定有明文。至所謂適
    用法規顯有錯誤，係指原裁定就其取捨證據所確定之事實適
    用法規顯有錯誤，而所謂原則上之重要性，係指該再抗告事
    件所涉及之法律問題，意義重大而有加以闡釋之必要者而言
    。
二、經查，本件再抗告人與相對人間就返還票據請求之假處分事
    件，前經原法院95年度全聲字第308號裁定准許在案，惟因
    再抗告人未於法定期限7日內就其欲保全執行之請求，向管
    轄法院起訴，原法院乃准許相對人聲請撤銷假處分裁定之請
    求。再抗告人不服提起抗告，本院以原法院95年度全聲字裁
    定作成後，再抗告人既無本案訴訟繫屬於管轄法院，則原法
    院依相對人之聲請，命再抗告人於一定期限內起訴，經核無
    不合；再抗告人未於期限內起訴，原法院據此撤銷上列假處
    分裁定，並無違誤；再抗告人雖辯稱相對人業已另案訴請再
    抗告人給付價金，故無再行起訴必要云云，惟查該另案訴訟
    結果與本件票據請求權間無必然關係，再抗告人主張相對人
    提起給付價金訴訟，已足解決本案紛爭，顯有誤會，而駁回
    其抗告。本件再抗告人復提起再抗告，再抗告意旨雖以本件
    相對人既已另案請求再抗告人給付價金，則再抗告人原假處
    分所欲保權之請求即可同予認定解決，況再抗告人若另行起
    訴，將與民事訴訟法第253條規定當事人不得就已起訴之事
    件，於訴訟繫屬中更行起訴之意旨有悖，本院裁定未予審酌
    ，其適用法規有錯誤云云。惟查再抗告人前開指摘事項，顯
    係將其所欲保全之返還票據請求權及相對人另案爭執之價金
    給付請求權混為一談，而有所誤會，並非本院裁定有何適用
    法規顯有錯誤之處。又再抗告人亦未具體指摘本院裁定其他
    有何適用法規顯有錯誤，或所涉及之法律上見解具有原則上
    之重要性。故揆諸首揭說明，本件再抗告於法不合，不應准
    許，應予駁回。
三、據上論結，本件再抗告為不合法，爰裁定如主文。
中    華    民    國    95    年    12    月    7     日
                    民事第十四庭
                        審判長法  官  許正順
                              法  官  張  蘭
                              法  官  魏麗娟
正本係照原本作成。
如不服本裁定，應於收受送達後10日內向本院提出抗告狀，並應
繳納抗告費新台幣1000元。
中    華    民    國    95    年    12    月    8     日
                              書記官  于  誠


司法院資訊處製作；財團法人民間司法改革基金會備份。
